臺灣臺南地方法院刑事判決　
111年度交易字第766號
公  訴  人  臺灣臺南地方檢察署檢察官
被      告  李逸瑋



上列被告因過失傷害案件，經檢察官提起公訴（111年度偵字第4
794號），本院判決如下：
    主  文
李逸瑋犯過失傷害罪，處拘役參拾日，如易科罰金，以新臺幣壹
仟元折算壹日。
    事  實
一、李逸瑋於民國111年1月11日17時18分許，駕駛車牌號碼000-00
    00號自小貨車，沿臺南市安南區海佃路1段由北往南方向行駛，
    於行經臺南市○○區○○○0段00號前時，本應注意超越前車應保
    持安全間隔距離，而依當時天候晴，暮間自然光線、柏油路
    面乾燥無缺陷、道路無障礙物、視距良好等情，並無任何不
    能注意之情形，竟疏於注意保持安全間隔距離，適前方蕭况
    騎乘電動自行車，亦沿臺南市安南區海佃路1段由北往南方向行
    駛至上址，二車遂發生擦撞，致蕭况人車倒地，而受有臉部
    、雙手、左手肘、左腳踝及左膝多處挫傷合併擦傷、前胸挫
    傷等傷害。
二、案經蕭况訴由臺南市政府警察局第三分局報請臺灣臺南地方
    檢察署檢察官偵查起訴。
    理  由
一、關於證據能力之認定：
㈠、本件所引用具傳聞證據性質之供述證據，因檢察官及被告李
    逸瑋於本案言詞辯論終結前，均未爭執證據能力，本院審酌
    前開證據之作成或取得之狀況，並無非法或不當取證之情事
    ，且亦無顯不可信之情況，依刑事訴訟法第159條之5規定，
    均具有證據能力。
㈡、其餘非供述證據性質之證據資料，則均無違反法定程序取得
    之情形，依刑事訴訟法第158條之4規定之反面解釋，亦應有
    證據能力，合先敘明。
二、訊據被告否認過失責任，辯稱：當時是下班時間，海佃路都
    是車，有機車道，我當時越過了10幾台機車，我沒有超速、
    也沒有超車，我也不知道我有碰撞到告訴人云云。
三、經查：
㈠、被告於111年1月11日17時18分許，駕駛車牌號碼000-0000號自
    小貨車，沿臺南市安南區海佃路1段由北往南方向行駛，於行經
    臺南市○○區○○○0段00號前時擦撞告訴人蕭况，致告訴人受有
    臉部、雙手、左手肘、左腳踝及左膝多處挫傷合併擦傷、前
    胸挫傷，此為被告所不否認，核與告訴人之證述相符（警卷
    第13-15、19-22頁、偵卷第25-27頁），並有臺南市政府警
    察局第三分局道路交通事故現場圖暨道路交通事故調查報告
    表㈠㈡、現場及車損照片、行車紀錄器錄影擷取畫面、臺南市
    政府警察局刑事鑑識中心現場勘察報告、武聖骨外科診所診
    斷證明書在卷可稽（警卷第23、27-31、45-101頁），此部
    分之事實應可認定。
㈡、按汽車超車時，應顯示左方向燈並於前車左側保持半公尺以
    上之間隔超過，行至安全距離後，再顯示右方向燈駛入原行
    路線，道路交通安全規則第101條第1項第5款定有明文。被
    告駕車上路，自應注意上開規定。而依卷附道路交通事故調
    查報告表㈠所示，案發當時天候晴，暮間自然光線、柏油路
    面乾燥無缺陷、道路無障礙物、視距良好並無不能注意之情
    事。至被告雖為前開辯解，然依前開行車紀錄器錄影擷取畫
    面可知，被告原係行駛於告訴人所騎電動自行車之後，嗣後
    超越過程因而發生碰撞，亦無證據顯示告訴人有何往左偏移
    之駕駛行為（警卷第65-75頁），本件車禍之發生係因被告
    未保持適當間隔即欲超越告訴人騎乘之電動自行車，以致被
    告小客車右後側金屬板擦撞到告訴人左側置物箱，致告訴人
    人車倒地（警卷第53-56、61-63頁），被告之駕駛行為，自
    有過失。又本案經送臺南市車輛行車事故鑑定會鑑定、覆議
    其結果，均認被告駕駛自小客車，超越未保持安全間隔距離
    ，為肇事原因，告訴人無肇事因素，有臺南市車輛行車事故
    鑑定會鑑定意見書( 南鑑0000000 案)、臺南市政府111 年9
     月5 日府交智安字第1111153444號函暨函附南覆0000000案
    覆議意見書附卷足佐（偵卷第19-20頁、本院卷第59-62頁）
    ，益證被告之駕駛行為確有過失。而告訴人因本件事故受有
    犯罪事實欄所載之傷勢，則被告之過失行為與告訴人受傷之
    結果間，即具有相當因果關係。
四、爰以行為人之責任為基礎，審酌被告未依交通規則規定進行
    超車，肇致告訴人受傷，所為實屬不該；並審酌被告犯後否
    認犯行之態度，且迄未與告訴人達成和解或調解成立，犯罪
    所生危害並無稍減；另考量被告過失之情節與程度、告訴人
    所受之傷勢輕重，其自述之教育程度、職業、家庭經濟狀況
    等一切情狀，量處如主文所示之刑，並諭知易科罰金之折算
    標準。　
據上論斷，應依刑事訴訟法第299條第1項前段，刑法第284條前
段、第41條第1項前段、刑法施行法第1條之1，判決如主文。
本案經檢察官高振瑋提起公訴、陳于文到庭執行職務。
中　　華　　民　　國　　111 　年　　10　　月　　6 　　日
                  刑事第九庭    法　官　蔡奇秀
以上正本證明與原本無異。
如不服本判決應於收受本判決後20日內向本院提出上訴書狀，並
應敘述具體理由。其未敘述上訴理由者，應於上訴期間屆滿後20
日內向本院補提理由書狀（均須按他造當事人之人數附繕本）「
切勿逕送上級法院」。 
　　　　　　　　　　　　　　　　書記官　黃郁淇
中　　華　　民　　國　　111 　年　　10　　月　　6 　　日
附錄所犯法條：　　
中華民國刑法第284條前段
因過失傷害人者，處 1 年以下有期徒刑、拘役或 10 萬元以下
罰金；致重傷者，處 3 年以下有期徒刑、拘役或 30 萬元以下
罰金。